# 租入的房屋建筑物装修费可以计入长期待摊费用吗？

提问人：lxf19820130 时间：2018-05-23 16:36:01
陈版主：
您好！ 本公司为一家从事投资业务的公司，现租入房屋作为经营用房，年租金 120 万元，共计租入三年。由于房屋消防、空调管道等需要改造，同时办公室需要装修，共计发生费用 80 万元。请问： 80 万元可以计入长期待摊费用，在租赁期限内摊销吗？同时，增值税专用发票可以抵扣吗？

回答人：chenyiwei
以经营租赁方式租入房屋的装修改造支出可以计入长期待摊费用，在装修改造自身的使用年限和剩余租赁年限两者孰短的期限内摊销。